臺灣彰化地方法院刑事判決　　　　　　　　　　　　九十一年度易字第一四號
　　公　訴　人　臺灣彰化地方法院檢察署檢察官
　　被　　　告　甲○○
　　輔　佐　人　丁○○
　　指定辯護人　本院公設辯護人　戊○○
右列被告因妨害公務案件，經檢察官提起公訴（九十一年度偵字第二九０三號），本
院判決如左：
    主      文
甲○○對於公務員依法執行職務時，施強暴，處有期徒刑柒月。
    事      實
一、甲○○前於民國八十九年間因偽造文書案件，經法院判處有期徒刑三年二月確定
    ，甫於九十一年四月十七日假釋出獄，應至九十二年九月七日假釋期間始行屆滿
    ，於後述行為時尚在假釋期內。詎仍不知警惕，於九十一年五月三日凌晨四時五
    分許，因涉嫌公共危險案件（另由檢察官簽移臺灣雲林地方法院檢察署偵辦）經
    統聯客運股份有限公司司機李超權報警處理，內政部警政署國道公路警察局第三
    警察隊警員丙○○、乙○○乃將甲○○帶至位在彰化縣溪州鄉轄之隊部製作筆錄
    。甲○○心有未甘，並深恐本案一經移送司法機關，前揭假釋即有遭到撤銷之虞
    ，竟於該警局內接續以臺語「賊仔政府」、「幹你娘」等詞當場辱罵依法執行職
    務之警員丙○○、乙○○，並徒手毆打警員丙○○後腦、右前臂等處，致丙○○
    受有右前臂紅腫、後枕部血腫等傷害。嗣經警員丙○○、乙○○隨後以現行犯逮
    捕甲○○，並開始製作筆錄時，甲○○復接續以臺語「幹你娘」、「賊仔政府」
    、「臭警察」、「倒頭幹」、「幹你ＧＹ（諧音）」、「幹你娘老ＧＹ」等穢語
    ，多次辱罵丙○○、乙○○，並再次徒手抓住執行職務之警員乙○○手臂及毆打
    乙○○之左肩，致乙○○受有左上背紅腫、左前臂紅腫及左手背紅腫等傷害（甲○○涉犯傷害及公然侮辱罪嫌部分未據告訴）。
二、案經內政部警政署國道公路警察局第三警察隊報請臺灣彰化地方法院檢察署檢察
    官偵查起訴。
    理      由
一、被告甲○○因於本案發生後之九十一年五月五日遭受車禍傷及頭部，導致意識並
    未完全清醒，言語功能亦有部分障礙，此有奇美醫學中心診斷證明書在卷為憑。
    雖被告於庭訊時尚能清楚應答，惟為免其仍有殘存智能障礙而無法完全陳述，致
    其刑事訴訟之程序保障及防禦權受到侵害，本院特依刑事訴訟法第三十一條第一
    項之規定，指定公設辯護人為其辯護，先此敘明。
二、訊據被告甲○○矢口否認右揭犯行，辯稱：當時莫名其妙被捉到警局才會如此說
    ，並無妨害公務意思及出手毆打警員，是因客運司機於駕駛途中違規撥打行動電
    話，伊才會出面制止云云。然查：右揭事實，業據證人丙○○、乙○○警員、大
    客車司機李超權於偵查中證述明確，並有診斷證明書二紙及警詢錄音帶一卷附卷
    可稽。而該警詢錄音帶中確實錄有被告以前揭言詞大聲辱罵員警及拋摔警局物品
    之聲響，亦經本院當庭播放警詢錄音帶勘驗屬實。被告於警局停留時間非短，並
    於製作筆錄時亦經承辦員警一再提醒警告可能涉嫌妨害公務罪行，卻仍接續口出
    狂言辱罵執勤員警，被告當不致仍對所為犯行毫無所悉，是其所稱「莫名其妙」
    且無妨害公務犯意云云，應係事後卸責之詞，不足為採。再由被告於警詢錄音帶
    中，屢屢出言央求警員切莫將本案移送至司法機關，否則將有撤銷假釋之虞，足
    見被告當時尚知行為後果之嚴重性，神智應屬清醒，亦無因酒後達於心神喪失或
    精神耗弱之障礙程度。另證人即大客車司機李超權是否確有於駕駛途中撥打行動
    電話乙節，已由偵查機關另就被告所涉公共危險部分調查追究，縱使被告所辯上
    情為真，然其亦應據實說明事發經過，仍不得率然對於前來處理之員警動輒以拳
    腳及辱罵言詞相加，與本案是否成罪究屬二事，不容混為一談。本案事證已臻明
    確，被告犯行至堪認定。
三、核被告甲○○所為，係犯刑法第一百三十五條第一項之對於執行職務公務員施以
    強暴罪，及同法第一百四十條第一項之侮辱公務員罪。按妨害公務罪章保護之法
    益乃國家公權力之適正執行，縱使被告曾有相續多次辱罵及毆打公務員行為，且
    施暴、辱罵對象亦係針對二名員警為之，仍應認其僅有侵害單一之國家法益，非
    可逕依受害公務員人數定其罪數；且被告於時空密接之情形涉犯前揭罪行，均係
    基於相同之妨害公務目的，客觀上自難遽予割裂為數個獨立行為個別觀察，應為
    單一侮辱及施強暴於公務員犯行之數個舉動接續實施，各為接續犯。公訴意旨認
    被告施強暴於公務員部分犯行構成連續犯，似嫌未洽，附此指明。被告所犯上開
    二罪間，有方法結果之牽連關係，應從較重之對於執行職務公務員施以強暴罪論
    處。爰審酌被告於假釋期內不知潔身自愛，對於執勤員警率然毆打、辱罵，嚴重
    侵害警察機關執行職務之嚴正性，且於員警多方出言警告後卻依然故我，猶一再
    大聲咆哮，未見收斂，犯罪後並飾詞否認犯行，態度亦無足取，及其犯罪動機、
    目的、所生危害、具有國中肄業學歷之智識程度等一切情狀，量處如主文所示之
    刑，以示懲儆。
據上論斷，應依刑事訴訟法第二百九十九條第一項前段，刑法第一百三十五條第一項
、第一百四十條第一項、第五十五條，罰金罰鍰提高標準條例第一條前段，判決如主
文。
本案經檢察官羅美秀到庭執行職務。
中    華    民    國    九十一    年      十二      月      十九        日
                              臺灣彰化地方法院刑事第三庭
                                  法      官  高  文  崇
右正本證明與原本無異。
如不服本判決，應於判決送達後十日內向本院提出上訴狀( 須附繕本 )。
                                  法院書記官  謝  志  鑫
中    華    民    國    九十一    年      十二      月      二十四      日
刑法第一百三十五條第一項：
對於公務員依法執行職務時，施強暴脅迫者，處三年以下有期徒刑、拘役或三百元以
下罰金。
刑法第一百四十條第一項：
於公務員依法執行職務時當場侮辱或對於其依法執行之職務公然侮辱者，處六月以下
有期徒刑、拘役或一百元以下罰金。
